臺灣高等法院臺南分院刑事裁定
　　　　　　　　　　　　　　　　 94年度毒抗字第253號　Ａ
抗　告　人　甲○○
上列抗告人因觀察、勒戒案件，不服臺灣臺南地方法院中華民國
九十四年九月九日裁定（九十四年度毒聲字第七三０號），提起
抗告，本院裁定如下：
      主      文
抗告駁回。
      理      由
一、相對人臺灣台南地方法院檢察署檢察官於原法院聲請意旨以
    ：抗告人即被告甲○○前因施用毒品案件，送強制戒治後，
    經裁定停止戒治並交付保護管束期滿，於民國八十八年十月
    二日經台灣台南地方法院檢察署檢察官以八十八年度戒毒偵
    字第二五號為不起訴處分確定，於上開強制戒治執行完畢釋
    放逾五年後，復分別基於施用第一、二級毒品之概括犯意，
    於九十四年五月二十五日上午十時許，在臺南市○區○○街
    二八巷十六號住處，以注射方式施用第一級毒品海洛因，及
    以燃燒吸其煙霧方式施用第二級毒品安非他命各一次。嗣為
    警於九十四年五月二十五日下午五時許，在台南市○區○○
    街八四巷一號前查獲。並於其身上查獲第一級毒品海洛因一
    小包。又經被告同意採尿，發現呈嗎啡及甲基安非他命陽性
    反應，有長榮大學濫用藥物檢驗確認報告在卷可稽。被告亦
    不否認施用第一、二級毒品之犯行，被告之自白與事實相符
    ，其施用毒品犯行，堪予認定。爰依毒品危害防制條例第二
    十條第一項及觀察勒戒處分執行條例第三條第一項、第二項
    規定，聲請裁定將被告送勒戒處所觀察、勒戒。
二、按犯毒品危害防制條例第十條施用第一級或第二級毒品之罪
    者，檢察官應聲請法院裁定，令被告入勒戒處所觀察、勒戒
    ，其期間不得逾二月，毒品危害防制條例第二十條第一項定
    有明文。檢察官依毒品危害防制條例第二十條第一項規定命
    送勒戒處所執行觀察、勒戒處分者，應先向法院聲請裁定，
    法院應於受理聲請後二十四小時內為之，觀察勒戒處分執行
    條例第三條第一項亦定有明文。
三、經查：被告於九十四年五月二十五日上午十時許，在臺南市
    ○區○○街二八巷十六號住處，施用第一、二級毒品海洛因
    及安非他命之事實，業據其於偵查中坦白承認（見毒偵字第
    一三八七號卷第二二頁）。又經被告同意採尿鑑驗結果，呈
    嗎啡及甲基安非他命陽性反應，有長榮大學濫用藥物檢驗確
    認報告在卷可稽（同上卷第二八頁）。按海洛因係由嗎啡經
    化學合成而製得，經注射進入人體後，因代謝而分解又生成
    嗎啡，因此施打海洛因後，由尿液檢驗結果仍為嗎啡反應。
    是以，被告自白施打海洛因，而採尿化驗之結果呈現嗎啡陽
    性反應，核屬科學上合理之現象。被告前開自白核與事實相
    符，當足憑採。綜合上開事證互核相符，被告確有施用第一
    、二級毒品之行為，足可認定。是以原審法院依毒品危害防
    制條例第二十條第一項之規定，裁定將被告送勒戒處所觀察
    、勒戒，經核即無不合。
四、抗告意旨略以：被告甲○○前因施用毒品，依法院裁定送強
    制戒治後，經裁定停止戒治期滿，於八十八年十月二日經台
    灣台南地方法院檢察署檢察官以八十八年度戒毒偵字第二五
    號為不起訴處分確定，後因未滿五年再施用毒品（九十三年
    六月十六日）為警查獲，移交地檢署以九十三年度毒偵字第
    一一七○號起訴，最高法院九十四年台上字第三九二八號判
    處徒刑一年，於九十四年七月二十一日定讞。旋接臺灣台南
    地方法院檢察署檢察官聲請以強制戒治執行完畢釋放逾五年
    後，於九十四年五月二十五日施用毒品（九十四年度聲觀字
    第五四三號、毒偵字第二○九八號），由原審裁定觀察、勒
    戒，然被告執行完畢釋放後五年內再犯，顯不適用上開規定
    ，且被告係連續犯內所犯與上開確定判決應屬裁判上一罪，
    既已執行徒刑一年，受執行中，竟為一罪二裁，顯難適法，
    因不服原審裁定，提起抗告云云。惟查本件被告係於九十四
    年五月二十五日施用毒品，距上開強制戒治執行完畢即保護
    管束期滿釋放之八十八年十月二日，顯已逾五年；又在最後
    審理事實法院宣示判決後始行發生之事實，既非該法院所得
    審判，即為該案判決之既判力所不能及（最高法院卅二年上
    字第二五七八號判例參照），本院上開刑事案件（九十四年
    度上訴字第一五二號）係於九十四年四月二十一日宣示判決
    ，有台灣高等法院被告前案紀錄表可憑，本件所犯係上開宣
    示判決後始行發生之事實，與上開刑事案件並無連續犯關係
    ，甚為明灼。被告認其係在執行完畢釋放後五年內再犯，及
    本件與上開判決應屬裁判上一罪關係云云，自無可採。被告
    徒執前詞指摘原裁定不當，為無理由，應予駁回。
五、據上論斷，應依刑事訴訟法第四百十二條，裁定如主文。
中　　華　　民　　國　　94　　年　　10　　月　　6 　　日
　　　　    　　　刑事第二庭　　審判長法　官　葉居正
　　     　　　　　　　　　　　 　　　法  官　莊俊華
　 　　　      　　　　　　　　 　　　法  官　高明發
以上正本證明與原本無異。
不得再抗告。
　　　　　　　　　　　　　　　　　　　書記官　陳淑貞
中　　華　　民　　國　　94　　年　　10　　月　　7 　　日
